臺灣臺東地方法院刑事裁定
110年度聲字第128號
聲  請  人  臺灣臺東地方檢察署檢察官
受  刑  人  黃岳鈞




上列聲請人因受刑人數罪併罰有二裁判以上，聲請定其應執行之
刑(110年度執聲字第99號)，本院裁定如下：
    主  文
甲○○犯如附表所示之各罪，所處各如附表所載之刑，應執行有期
徒刑拾壹年伍月。
    理  由
一、聲請意旨略以：受刑人甲○○因違反藥事法等案件，先後經法
    院判決確定如附表，應依刑法第53條及第51條第5款，定其
    應執行之刑，爰依刑事訴訟法第477條第1項聲請裁定等語。
二、按「裁判確定前犯數罪者，併合處罰之。但有下列情形之一
    者，不在此限。一、得易科罰金之罪與不得易科罰金之罪。
    二、得易科罰金之罪與不得易服社會勞動之罪。三、得易服
    社會勞動之罪與不得易科罰金之罪。四、得易服社會勞動之
    罪與不得易服社會勞動之罪。前項但書情形，受刑人請求檢
    察官聲請定應執行刑者，依第51條規定定之。」；數罪併罰
    ，有2裁判以上者，依第51條之規定，定其應執行之刑，刑
    法第50條、第53條分別定有明文。再數罪併罰，宣告多數有
    期徒刑者，於各刑中之最長期以上，各刑合併之刑期以下，
    定其刑期，亦為刑法第51條第5款前段所明定。又法律上屬
    於自由裁量之事項，並非概無法律性之拘束。自由裁量係於
    法律一定之外部性界限內(以定執行刑言，即不得違反刑法
    第51條之規定)使法官具體選擇以為適當之處理；因此在裁
    量時，必須符合所適用之法規之目的。更進一步言，須受法
    律秩序之理念所指導，此亦即所謂之自由裁量之內部性界限
    。關於定應執行之刑，既屬自由裁量之範圍，其應受此項內
    部性界限之拘束，要屬當然。又刑事判決關於有期徒刑得易
    科罰金之規定，刑法第41條固有明文，惟數罪併罰中之一罪
    ，依刑法規定得易科罰金，若因與不得易科之他罪併合處罰
    結果而不得易科罰金時，原可易科部分所處之刑，自亦無庸
    為易科折算標準之記載，司法院大法官解釋第144號及第679
    號解釋意旨可資參照。 
三、經查：
(一)本件受刑人所犯如附表所示之罪，經法院判處如附表所示之
    刑並分別確定在案等情，有各該判決書及臺灣高等法院被告
    前案紀錄表各1份在卷可參，而本件受刑人於知悉刑法第50
    條業經修正，仍具狀請求檢察官就附表所示之罪向法院聲請
    定其應執行之刑，有受刑人甲○○請求臺灣臺東地方法院檢察
    署檢察官向法院聲請定應執行刑須知1份在卷可稽，經審核
    本院為附表所示案件犯罪事實最後判決之法院，認本件聲請
    係屬正當，應予准許。
(二)再刑法第51條數罪併罰定應執行刑之立法方式，採限制加重
    原則，非以累加方式定應執行刑。受刑人所犯如附表編號1
    、3、4、5所示之罪，均係犯加重詐欺罪，且多係於相近之
    時間為之，有各該編號之判決書在卷可稽。因此，如以實質
    累加方式定應執行刑，處罰之刑度顯將超過其行為之不法內
    涵，而過於苛酷，亦有違刑法第51條第5款採限制加重刑罰
    之罪責原則；另僅因分別起訴，而與1次起訴、判決者，呈
    現定應執行刑之結果上顯著差異，亦恐與定應執行刑之公平
    性未洽。準此，爰依前揭規定、刑法第51條數罪併罰所採限
    制加重原則，及多數犯罪責任遞減原則之法理，斟酌受刑人
    之犯罪傾向、犯罪態樣、各犯罪行為間之聯繫、刑罰之一般
    預防功能，及矯正受刑人與預防再犯之必要性等因素，於法
    律規定之外部性界限及自由裁量之內部性界限內，裁定如主
    文所示之應執行刑。至受刑人所犯如附表編號2所示之罪之
    宣告刑，雖符合易科罰金之宣告標準，然因與附表編號1、3
    至7不得易科罰金之罪定應執行刑，已不得易科罰金，自無
    庸諭知易科罰金折算標準。
四、依刑事訴訟法第477條第1項，刑法第50條第2項、第53條、
    第51條第5款，裁定如主文。
中    華    民    國    110    年     5    月    13   日
                  刑事第二庭法  官  陳昱維
以上正本證明與原本無異。
如不服本裁定，應於裁定送達後5日內向本院提出抗告狀（須附
繕本）。
「切勿逕送上級法院」
                            書記官  戴嘉宏
中　　華　　民　　國　　110 　年　　5 　　月　　13　　日
附表
受刑人甲○○定應執行刑案件一覽表      編  號  1 2 3 4 罪  名  三人以上共同冒用公務員名義詐欺取財等15罪 傷害罪 三人以上共同冒用政府機關及公務員名義詐欺取財等罪 三人以上共同冒用政府機關及公務員名義詐欺取財等2罪 宣告刑  有期徒刑7月1次、1年1次、1年5月3次、1年8月3次、1年4月2次、1年3月2次、1年2月1次、1年7月1次、2年1次 有期徒刑2月 有期徒刑1年3月 有期徒刑1年1次、1年1月1次 犯罪日期  107年4月3日前某日至107年5月31日 107.05.29 107.04.23 107年5月3日至同年月10日 偵查（自訴）機關年度案號  橋頭地檢107年度少連偵字第17號、偵字第9090、6380號、桃園地檢107年度少連偵字第181號 桃園地檢107年度偵字第17217號 苗栗地檢107年度偵字第4379號、少連偵字第69號 桃園地檢108年度少連偵字第139號 最後事實審 法 院 橋頭地院 桃園地院 苗栗地院 桃園地院  案 號 107年度訴字第343號 108年度審易字第324號 108年度訴字第247號 108年度審訴字第1822號  判 決日 期 108.02.14 108.08.12 108.09.05 109.01.17 確定判決 法 院 橋頭地院 桃園地院 苗栗地院 桃園地院  案 號 107年度訴字第343號 108年度審易字第324號 108年度訴字第247號 108年度審訴字第1822號  判 決確 定日 期 108.04.11 108.09.20 108.10.07 109.03.03 是否為得易科罰金之案件  否 是 否 否 是否為得易服社會勞動之案件  否 是 否 否   備註  橋頭地檢110年度執字第1055號 桃園地檢108年度執字第14901號 苗栗地檢108年度執字第3731號 桃園地檢109年度執字第4864號   經原判決定應執行有期徒刑5年10月，執行中。 執行中 執行中 經原判決定應執行有期徒刑1年5月，執行中。 

編  號  5 6 7 罪  名  三人以上共同冒用政府機關及公務員名義詐欺取財罪 販賣第二級毒品 轉讓禁藥 宣告刑  有期徒刑1年4月 有期徒刑3年6月，共3次 有期徒刑3月  犯罪日期  107年4月30日至同年6月1日 1.106.12.03 2.107.02.09 3.107.03.03 107.05.16 偵查（自訴）機關年度案號  臺北地檢108年度偵字第3129、11594、14902、22357、22538號 臺東地檢108年度少連偵字第7號、偵字第1509號 臺東地檢108年度少連偵字第7號、偵字第1509號 最後事實審 法 院 臺北地院 臺東地院 臺東地院  案 號 109年度訴字第342號 109年度訴字第18號 109年度訴字第18號  判 決日 期 109.12.29 110.01.29 110.01.29 確定判決 法 院 臺北地院 臺東地院 臺東地院  案 號 109年度訴字第342號 109年度訴字第18號 109年度訴字第18號  判 決確 定日 期 110.02.09 110.03.09 110.03.09 是否為得易科罰金之案件  否 否 否 是否為得易服社會勞動之案件  否 否 是   備註  臺東地檢109年度執字第636號 臺東地檢109年度執字第707號 臺東地檢110年度執字第286號   未執行 經原判決定應執行有期徒刑4年，執行中。 未執行